臺灣新竹地方法院刑事判決
111年度簡上字第50號
上  訴  人  臺灣新竹地方檢察署檢察官
被      告  鄭展宜




上列上訴人因被告毀損案件，不服本院竹北簡易庭民國111年2月
25日所為之110年度竹北簡字第242號第一審簡易判決（聲請簡易
處刑案號：110年度偵緝字第520號），提起上訴，本院管轄之第
二審合議庭判決如下： 
    主      文
上訴駁回。
鄭展宜緩刑貳年。並應以如附表所示之期限、方式，向告訴人給
付如附表所示之金額。
    事實及理由
一、本案經本院合議庭審理結果，認第一審以被告鄭展宜所為係
    犯刑法第354條之毀損他人物品罪，處拘役30日，如易科罰
    金，以新臺幣（下同）1,000 元折算1 日，其認事用法及量
    刑均無違誤，應予維持，並引用第一審判決書記載之事實、
    證據及理由（如附件）。
二、檢察官上訴意旨略以：本案被告前已有多次毀損告訴人卓慶
    輝所管領自用小客車之行為，原審量刑過輕等語。
三、按刑之量定及緩刑之宣告，係實體法上賦予法院得為自由裁
    量之事項，倘其未有逾越法律所規定之範圍，或濫用其權限
    ，即不得任意指摘為違法（最高法院75年台上字第7033號判
    例意旨參照）。原審業已審酌被告因細故即恣意毀損告訴人
    所管領車輛之後視鏡、後廂蓋飾條、輪胎，漠視他人之財產
    權，所為實有不該，惟念其犯後坦承犯行，態度尚可，兼衡
    告訴人所管領車輛之受損程度，及被告未與告訴人達成和解
    ，尚未獲得告訴人之諒解，暨被告自述其國小畢業之智識程
    度、職業為農、家庭經濟狀況為勉持等一切情狀，而量處被
    告拘役30日，並諭知易科罰金之折算標準，經核量刑並無特
    別失出之處，檢察官以原審量刑過輕，提起上訴，尚屬無據
    ，應予駁回。
四、末查，被告前於⑴民國94年7月間，因施用第二級毒品案件，
    經臺灣花蓮地方法院以94年度花簡字第516號判決，判處有
    期徒刑5月，並於94年8月25日確定；⑵於94年7月間，因贓物
    案件，經臺灣花蓮地方法院以94年度花簡字第515號判決，
    判處有期徒刑2月，並於94年8月25日確定；上開案件經臺灣
    花蓮地方法院以94年度聲字第367號裁定，定應執行有期徒
    刑5月，被告於95年5月31日入監執行，後於95年10月31日有
    期徒刑執行完畢出監乙節，有其臺灣高等法院被告前案紀錄
    表在卷可稽（見本院簡上卷第83頁至第84頁），其前雖因故
    意犯罪而受有期徒刑之宣告，然於執行完畢5年內，未因故
    意犯罪而受有期徒刑以上刑之宣告，因一時失慮，致罹刑典
    ，惟被告犯後已知坦承犯行，並於本院審理期間與告訴人達
    成調解，分期賠償告訴人4萬元，此有調解筆錄1 份附卷可
    佐（見本院簡上卷第53頁），又被告並已給付告訴人前2期
    賠償金共1萬元，有郵政匯款申請書在卷可佐（見本院簡上
    卷第75頁至第77頁），被告經此偵審程序及科刑教訓後，自
    當知所警惕，信無再犯之虞，本院因認原審所宣告之刑以暫
    不執行為適當，爰依刑法第74條第1項第2款之規定併予宣告
    緩刑2 年，用啟自新。並依調解筆錄之內容，諭知被告應按
    附表所示之期限、方式，分期給付所餘賠償金予告訴人。又
    此為緩刑宣告附帶之條件，依刑法第74條第4 項規定，上開
    條件內容得為民事強制執行名義，且依刑法第75條之1第1項
    第4款規定，違反上開之負擔情節重大，足認原宣告之緩刑
    難收其預期效果，而有執行刑罰之必要者，得撤銷緩刑之宣
    告，附此敘明。
據上論斷，應依刑事訴訟法第455條之1第1項、第3項、第368 條
、第373條，判決如主文。　　
本案經檢察官馮品捷聲請簡易判決處刑及提起上訴，檢察官孫立
婷到庭執行職務。
中　　華　　民　　國　　111 　年　　8 　　月　　25　　日
                  刑事第五庭  審判長  法　官　魏瑞紅
　　　　　　　　　                    法  官  陳麗芬
　　　　　　　　　                    法  官  華澹寧
以上正本證明與原本無異。　　　　　　　　　
不得上訴。
中　　華　　民　　國　　111 　年　　8 　　月　　25　　日
　　　　　　　　　                    書記官  吳羽君
附表
編號 告訴人 調解條件 備註 1  卓慶輝 被告鄭展宜同意給付告訴人卓慶輝4萬元，給付方式為：分8期給付，第1期於111年6月20日前給付5,000元，第2期至第8期，自111年7月10起至112年1月10日止，每月10日前給付5,000元。款項均匯入告訴人卓慶輝指定帳戶內。如一期未履行，視為全部到期。 111年度竹北小調字第470號調解筆錄 

　　　　　　　　　
（附件）
臺灣新竹地方法院刑事簡易判決
110年度竹北簡字第242號
聲  請  人  臺灣新竹地方檢察署檢察官 
被      告  鄭展宜
上列被告因毀損案件，經檢察官聲請以簡易判決處刑（110年度
偵緝字第520號），本院判決如下：
    主      文
鄭展宜犯毀損他人物品罪，處拘役參拾日，如易科罰金，以新臺
幣壹仟元折算壹日。
    事實及證據
一、本件犯罪事實：
（一）鄭展宜於民國109年2月9日凌晨0時5分許，騎乘車牌號碼0
      00-000號普通重型機車，搭載其子鄭○源（93年5月生，真
      實姓名年籍詳卷），與車牌號碼000-000號普通重型機車
      之駕駛李○（93年10月生，真實姓名年籍詳卷）及乘客林○
      恩（92年2月生，真實姓名年籍詳卷），相約至新竹縣○○
      鄉○○路0段000號前空地，鄭展宜認停放在該處車牌號碼00
      0-0000號自用小客車之該汽車管領人卓慶輝與其前妻呂玉
      霞住在一起，鄭展宜因此心生不滿，竟基於毀損他人物品
      之犯意，以不詳方式破壞上開自用小客車之後視鏡2個、
      後廂蓋飾條1組、輪胎2個等物而損壞之，足以生損害於卓
      慶輝。嗣經警方調閱現場附近道路監視器畫面後，循線查
      悉上情。
（二）案經卓慶輝訴由新竹縣政府警察局新湖分局報告臺灣新竹
      地方檢察署檢察官偵查後聲請簡易判決處刑。
二、證據：
（一）被告鄭展宜於偵訊時之自白（見110年度偵緝字第520號卷
      第8至9頁）。
（二）證人即告訴人卓慶輝於警詢及檢察事務官詢問時之證述（
      見110年度偵字第426號卷【下稱426號偵卷】第20至22、7
      2頁）。
（三）證人李○、林○恩於警詢時之證述（見426號偵卷第10至12
      、15至17頁）。
（四）估價單1張、現場及監視器影像翻拍照片22張（見426號偵
      卷第22之1、23至33頁）。　　　　　　　
三、論罪科刑：
（一）論罪：核被告鄭展宜所為，係犯刑法第354條之毀損他人
      物品罪。
（二）科刑：爰審酌被告因細故即恣意毀損告訴人所管領車輛之
      後視鏡、後廂蓋飾條、輪胎，漠視他人之財產權，所為實
      有不該，惟念其犯後坦承犯行，態度尚可，兼衡告訴人所
      管領車輛之受損程度，及被告未與告訴人達成和解，尚未
      獲得告訴人之諒解，暨被告自述其國小畢業之智識程度、
      職業為農、家庭經濟狀況為勉持等一切情狀，量處如主文
      所示之刑，並諭知易科罰金之折算標準，以資懲儆。
四、依刑事訴訟法第449條第1項前段、第454條第1項，逕以簡易
    判決處刑如主文。
五、如不服本判決，得自判決送達後20日內，向本院提出上訴狀
    ，上訴於本院第二審合議庭（須附繕本）。
本案經檢察官馮品捷聲請以簡易判決處刑。
中    華    民    國   111    年    2     月    25    日
                  竹北簡易庭      法  官  王榮賓
以上正本證明與原本無異。
中　　華　　民　　國　　111 　年　　3 　　月　　4 　　日
                                  書記官  曾柏方
附錄本案論罪科刑法條：
刑法第354條
毀棄、損壞前二條以外之他人之物或致令不堪用，足以生損害於公眾或他人者，處2年以下有期徒刑、拘役或1萬5千元以下罰金。